DIEGO VICUNA RODRIGUEZ

Email: diegojeanpierre98@gmail.com | ECUADOR

Linkedin: www.linkedin.com/in/dvicuna98 | Github: https://github.com/dvicuna98

Portafolio: https://dvicuna98.github.io/portfolio/

SOBRE MÍ

Desarrollador de software apasionado y autodidacta, con una sólida experiencia en metodologías ágiles. Especializado en microservicios y desarrollo full-stack, con conocimientos en diseño basado en dominios (DDD) y arquitecturas dirigidas por eventos. Experiencia en diseño e implementación de soluciones escalables en Google Cloud. Siempre motivado por el aprendizaje, la mejora continua y la innovación en los equipos de trabajo.

EXPERIENCIA LABORAL

Arquitecto de Soluciones - Universidad Casa Grande

Guayaquil, Ecuador | Agosto 2024 - Presente

 Diseñé e implementé un sistema automático de bloqueo y desbloqueo utilizando Java, contenedorizado con Docker y desplegado en Google Cloud Platform (GCP).
 Esta solución mejoró significativamente la eficiencia operativa, reduciendo días de trabajo manual.

Skills: Java, Docker, Google Cloud Platform

 Desarrollé una plataforma web para la gestión de solicitudes de vacaciones con Nuxt.js en el frontend y Google Apps Script para automatización backend. Implementado en Google Cloud Run con Docker, reemplazando procesos en papel y optimizando los flujos de aprobación.

Skills: Nuxtjs, Vuejs, Docker, Apps Script, Google Cloud Platform

 Diseñé e implementé un servicio de recolección de datos de reuniones de Zoom usando NestJS, Firestore y Google Cloud Run con Docker. Esto permitió notificaciones automáticas para instructores, mejorando el cumplimiento y la accesibilidad.

Skills: Nestjs, Express, Firestore, Firebase, Docker, Google Cloud Platform, Zoom APIS, Typescript

 Construí y optimicé un servicio de validación con FastAPI y Firestore, desplegado en Google Cloud Run con Docker, asegurando la creación sin errores de cuentas para empresas colaboradoras.

Skills: FastAPI, Open API, Python, Docker, Google Cloud Platform, Firestore, Firebase

Co-Líder Técnico - Fundación Universitaria Iberoamericana (FUNIBER)

Guayaguil, Ecuador | Marzo 2024 - Agosto 2024

 Lideré y guié a un equipo de desarrollo en la creación de aplicaciones escalables siguiendo principios de DDD y Clean Code por medio de implementaciones de microservicios con NestJS, Docker y Google Kubernetes Engine (GKE), asegurando alto rendimiento y confiabilidad.

Skills: NestJS, Microservices, Docker, Google Kubernetes Engine (GKE), Domain-Driven Design (DDD), Clean Code

• Diseñé un microservicio con NestJS, RabbitMQ y MongoDB para facilitar la comunicación entre un sistema legado y un servicio de terceros.

Skills: NestJS, RabbitMQ, MongoDB, Docker, Google Kubernetes Engine (GKE), Microservices Architecture

Desarrollador Senior - FUNIBER

Guayaquil, Ecuador | Enero 2024 – Marzo 2024

- Arquitecte y desarrolle un microservicio en Google Cloud Platform (GCP) utilizando NestJS, RabbitMQ y la API de Google Drive para la recuperación de datos. Containerizada con Docker y desplegada en Kubernetes (k8s) con MongoDB para el almacenamiento, esta solución optimizó la generación de grandes solicitudes de información, mejorando la experiencia del usuario y la eficiencia del flujo de trabajo.
 Skills: NestJS, RabbitMQ, Google Drive API, MongoDB, Docker, Kubernetes (k8s), Google Cloud Platform (GCP)
- Desarrollé e integré una aplicación web frontend usando Laravel con Inertia, e implementé métodos backend con Lumen para generar archivos de informes estadísticos para el Ministerio de Educación de España. Utilizó RabbitMQ para la cola de mensajes, MongoDB para el almacenamiento, y en contenedores con Docker en Kubernetes. Esto automatizó la generación de informes, eliminando procesos manuales y reduciendo significativamente la carga de trabajo anual.
 Skills: Laravel, Inertia.js, Lumen, RabbitMQ, MongoDB, Docker, Kubernetes (k8s)
- Fomente el crecimiento y el compromiso del equipo iniciando asociaciones con instituciones externas para seminarios web, seminarios y conferencias, mejorando las competencias interpersonales y la confianza de los miembros del equipo y creando nuevas oportunidades de desarrollo profesional.

Skills: Leadership, Public Speaking, Team Development, Strategic Partnerships

Líder de Capítulo Backend - FUNIBER

Guayaquil, Ecuador | Abril 2023 – Agosto 2024

- Arquitecte y desarrolle soluciones de backend escalables siguiendo Domain-Driven Design (DDD), Vertical Slice Architecture y Hexagonal Architecture. Aplicaciones en contenedores con Docker, implementación de RabbitMQ para colas de mensajes e implementación en Google Cloud Platform (GCP) mediante Kubernetes (k8s). Este marco permitió a los miembros del equipo aplicar las reglas empresariales del dominio de forma eficaz y adoptar patrones arquitectónicos modernos.
 - **Skills:** Domain-Driven Design (DDD), Vertical Slice Architecture, Hexagonal Architecture, Docker, RabbitMQ, Kubernetes (k8s), Google Cloud Platform (GCP)
- Lleve a cabo seminarios web internos sobre diseño orientado al dominio (DDD), proporcionando una plataforma para que los miembros del equipo plantearan preguntas, resolvieran dudas y mejoraran su comprensión de las mejores prácticas arquitectónicas. Esta iniciativa mejoró la colaboración y el intercambio de conocimientos entre los equipos de desarrollo.

Skills: Technical Leadership, Public Speaking, Software Architecture, Mentorship

Desarrollador Semi Senior - FUNIBER

Guayaquil, Ecuador | Octubre 2021 – Enero 2024

• Diseñe, desarrolle y desplege un microservicio utilizando Laravel y RabbitMQ para la cola de mensajes, en contenedores con Docker y desplegado en Google Cloud

Platform (GCP) utilizando Kubernetes (k8s). Esta solución permitió a los supervisores de la institución comprobar el estado de inscripción de los solicitantes por correo electrónico, eliminando la necesidad de acceder directamente al sistema y mejorando la eficiencia del seguimiento.

Skills: Laravel, RabbitMQ, Docker, Kubernetes (k8s), Google Cloud Platform (GCP)

- Diseñe y desarrolle de la interfaz de usuario y la interfaz de usuario de una plataforma de solicitud de becas, prototipada en Figma con IBM Carbon Design e implementada con Vue.js. La plataforma agilizó el proceso de solicitud, eliminando la introducción manual de datos y mejorando la eficiencia del flujo de trabajo diario.
 Skills: Vue.js, Figma, IBM Carbon Design, UI/UX
- Desarrolle un formulario frontal dinámico con Figma, Google Material Design y Vue.js, desplegado en GCP con Docker y Nginx como proxy inverso. El formulario se autogenera a partir de un archivo JSON proporcionado, lo que acelera los ciclos de desarrollo y permite a la organización adaptarse rápidamente a nuevos requisitos.
 Skills: Vue.js, Figma, Google Material Design, Docker, Nginx, Google Cloud Platform (GCP)

Desarrollador Freelance - TBA Solutions

Guayaquil, Ecuador | Ene 2020 - Jun 2020, May 2021 - Jul 2021

- Diseñé la interfaz de usuario y desarrollamos una aplicación móvil para un contrato de asistencia médica entre TBA Solutions y Asisken. Construida con Flutter utilizando la arquitectura Provider, la app consumía APIs REST y proporcionaba una interfaz intuitiva para gestionar los servicios de atención médica. Dirigí tanto el desarrollo frontend como backend, asegurando una integración perfecta y una experiencia de usuario óptima. (Ene 2020 - Jun 2020)
 - Skills: Flutter, Provider, REST APIs, Mobile Development, Backend Development
- Desarrolle una plataforma web utilizando Django (backend) y PostgreSQL (base de datos), alojada en Heroku. El sistema permitió a los usuarios gestionar las materias primas para la producción de productos y generar automáticamente informes mensuales, eliminando la creación manual de informes y mejorando significativamente la eficiencia operativa. (Mayo 2021 Julio 2021)
 Skills: Django, PostgreSQL, Heroku
- Proporcioné soporte a un sistema de control horario utilizado por Avícola Fernández, construido con .NET y C#. Las responsabilidades incluyeron la corrección de errores, el mantenimiento del sistema y la optimización del rendimiento, garantizando el buen funcionamiento y la fiabilidad. (Mayo 2021 Julio 2021)
 Skills: .NET, C#

EDUCACIÓN

Universidad Politécnica Salesiana | Ingeniería en ciencias de la computación Guayaquil, Ecuador | 2018 – 2023

Lideré el desarrollo de un sistema distribuido que permitía a los estudiantes evaluar y calificar las clases de los profesores de la Universidad Politécnica Salesiana (campus Guayaquil). Adicionalmente, desarrolló la aplicación móvil usando Flutter, que interactuaba con el microservicio backend. El sistema también permitió a los estudiantes solicitar inspecciones de las clases, fomentando la transparencia y la rendición de cuentas en los métodos de enseñanza de la universidad. La

retroalimentación y las solicitudes de inspección fueron presentadas al departamento de Ingeniería en Ciencias de la Computación, proporcionando información valiosa para la mejora continua.

Skills: Distributed Systems, Team Leadership, Flutter, UI/UX

 Fui ponente en un seminario web sobre el desarrollo de una aplicación móvil con Flutter y Firebase. Esta presentación desempeñó un papel clave en el cambio del plan de estudios de aplicaciones móviles, asegurando que los estudiantes desarrollaran competencia en la creación de diversas aplicaciones utilizando Flutter. También contribuyó a la creación de futuros concursos de desarrollo de aplicaciones móviles en la universidad.

Skills: Flutter, Firebase, Mobile Development, Public Speaking

 Desarrollé una aplicación de realidad aumentada utilizando Unity 3D, con comunicación cooperativa en tiempo real para un juego de aprendizaje de codificación. El juego permitía a dos usuarios, que utilizaban teléfonos diferentes, interactuar y aprender conceptos de codificación de forma atractiva e interactiva. Este proyecto demostró cómo puede utilizarse la realidad aumentada para enseñar conceptos abstractos, como estructuras de datos, de una forma más tangible e intuitiva.

Skills: Unity 3D, Augmented Reality, Game Development, Real-Time Communication

CERTIFICACIONES

Nestjs - Microservice course

Jul 2024

Nestis - Authentication and Authorization

Jun 2024

Particular Software - Distributed Systems Design Fundamentals

Abr 2024

URL: https://www.credential.net/80ad1fb1-f551-45c7-aff9-19f749377ac4#acc.OKhu3EGS

Nestis - Architecture & Advance Patterns

Ene 2024

Nestis - Advanced Concepts

Nov 2023

Platzi - Docker course

Mar 2022

URL: https://platzi.com/p/diegovicuna/curso/2066-docker/diploma/detalle/

Platzi - PHP with laravel

Ago 2021

URL: https://platzi.com/p/diegovicuna/curso/1467-curso-php-laravel/diploma/detalle/

Platzi - Advance Flutter course

jul 2020

URL: https://platzi.com/p/diegovicuna/curso/1603-flutter-avanzado/diploma/detalle/

IDIOMAS

Español: Native Inglés: C1